臺灣屏東地方法院刑事判決　　　　　　　　　　　　　九十三年度易字第二九二號
　　公　訴　人　臺灣屏東地方法院檢察署檢察官
　　被　　　告　丁○○
　　被　　　告　乙○○
右列被告等因傷害案件，經檢察官提起公訴（九十二年度偵字第四五六二號），本院
判決如左︰
    主  文
丁○○、乙○○共同傷害人之身體，各處有期徒刑肆月，如易科罰金，均以佰元折
算壹日。
    事  實
一、緣丁○○前曾委託甲○○施作房屋水電工程，雙方因工程進度問題而有怨隙，甲○○於民國九十二年五月二十九日上午，在丙○○所有位於屏東縣長治鄉○○段
    第二四八號地號土地之檳榔園內修理電扇、日光燈，於同日十時五分許，丁○○
    打電話要求甲○○繼續完成該工程，甲○○則表示不欲繼續從事該工程，雙方於
    電話中發生爭執，遂相約在距前開檳榔園約五百公尺之大圳溝旁談判，甲○○即
    騎乘丙○○之機車前往該大圳溝旁，而丁○○與乙○○則於同日十時十分許，由
    丁○○騎乘機車搭載乙○○到達該大圳溝旁，雙方甫見面即因一言不合而起口角
    ，丁○○與乙○○遂共同基於傷害人身體之犯意聯絡，共同出手毆打甲○○，甲○○遭毆打後，退後至前開丙○○之機車旁，丁○○與乙○○則繼續向前追打甲○○，丁○○並見前開丙○○之機車腳踏板處有丙○○所有之鐮刀一把，乃持該
    鐮刀砍傷甲○○之右腳，甲○○不支倒地後，丁○○與乙○○仍繼續出手毆打甲○○並以腳踢甲○○，致甲○○因而受有右足開放性傷口（長約十六公分）合併
    跟骨、骰骨骨折及七條足部韌帶斷裂、足外側神經及血管斷裂、頭部挫傷合併暈
    眩等傷害，嗣經丙○○見狀上前勸阻，丁○○與乙○○始罷手離去。
二、案經甲○○訴由屏東縣警察局里港分局報請臺灣屏東地方法院檢察署檢察官偵查
    起訴。
    理  由
一、訊據被告丁○○固坦承於右揭時地與告訴人甲○○因工程進度問題起爭執進而互
    毆之事實；被告乙○○固坦承於右揭時地到現場之事實，惟均矢口否認有何傷害
    之犯行，被告丁○○辯稱：伊沒有用鐮刀砍傷告訴人；被告乙○○辯稱：伊沒有
    出手毆打告訴人，伊係在現場勸架的云云。經查：
  (一)告訴人甲○○於偵查中指述：鐮刀是丙○○的，原本放在他的車上，當日是伊去
    幫丙○○修理電扇，是丁○○與乙○○二人一起騎一部機車過來，他們二人一來
    就出手打伊，丁○○並拿起丙○○車上的鐮刀砍伊，導致伊的腿、頭等多處受傷
    ，當天是由丁○○騎車後載乙○○，他們二人一下車就聯手打伊，他們誰打伊身
    體哪一部位伊無法分辨，後來丁○○拿鐮刀砍伊的腳，過了一下子伊人就倒地了
    ，接著他們二人又用腳踹伊的頭，當時丙○○有過來將他們二人推開，他們二人
    才停手，腳傷是丁○○拿刀砍的，頭部是他們二人用腳踹的，是丁○○用鐮刀砍
    伊後才受傷，鐮刀是丙○○原本就放在機車內要鋤草的，伊當時是騎丙○○的機
    車等語（見偵查卷第二０頁、第三九頁及第四０頁）；於本院審理時結證稱：案
    發當天丁○○與乙○○二人騎一台機車，沒有牌照，是黑色的，罵三字經後就馬
    上打伊，被告二人打伊，伊就向後退，退到伊騎的機車處，丁○○看到有鐮刀就
    拿起來砍伊，砍伊後又打伊，被告二人都有打伊，當天是丁○○騎車，丁○○停
    車時，乙○○就先下車衝過來打伊，但是時間是差不多一起打，當天是丁○○打
    電話給伊，伊本來在幫丙○○修東西，丁○○打電話給伊問伊在何處，丁○○就
    過來，伊那時不知道丁○○要過來打伊，丁○○在電話中有用髒話罵伊，丁○○
    打電話要伊出去到大圳溝邊，伊被打倒地後，被告二人繼續打伊，伊那時腳部、
    頭部都有受傷等語（見本院卷第六二頁至第六三頁）。而證人丙○○於偵查中結
    證稱：伊看見丁○○與乙○○二人是一同騎機車來的，但由誰載誰伊不知道，他
    們二人一下車就罵甲○○，二人都有打甲○○，他們二人用手打甲○○的手及身
    體，他們邊打，甲○○就一直往他的機車那裡移動等語（見偵查卷第四二頁）；
    於本院審理時結證稱：九十二年五月二十九日案發時伊在伊的檳榔園，伊在那裡
    看檳榔，伊那時騎機車去的，帶鐮刀去，放在伊的機車上，甲○○是伊叫他去伊
    田裡修電扇、日光燈，修了約半小時，丁○○打電話給甲○○，那時伊走到田裡
    不知道他們說什麼，甲○○就跟伊借機車出去了，伊怕他們會打架，就跟過去，
    跟到伊檳榔園上方，約五百公尺處，伊過去後，那時他們還沒有打架，丁○○與
    乙○○一起騎機車過去，他們一停車就開始打甲○○，甲○○腳部的傷是被鐮刀
    砍的，當時很亂，不知道誰拿刀的，伊剛過去時，甲○○還沒有受傷，伊只有勸
    架而已，混亂中甲○○就受傷，甲○○當天手上沒有拿刀，伊確定是被告其中一
    人拿刀打甲○○，甲○○倒地後，乙○○用手打甲○○，用腳踢甲○○，當天是
    甲○○先騎車過去，伊再走過去，伊到時丁○○與乙○○還沒有到場，伊看沒事
    ，準備要回頭，丁○○與乙○○就到場，他們一起騎一部機車到，他們把機車停
    在現場不遠處，人就跑過來，就和甲○○打架等語（見本院卷第六０頁至第六二
    頁）。本件告訴人之證詞經核與證人丙○○之證詞大致相符，並有國仁醫院診斷
    證明書二紙及現場照片六幀在卷足憑。
  (二)按被害人之陳述如無瑕疵，且就其他方面調查又與事實相符，固足採為科刑之基
    礎，倘其陳述尚有瑕疵，而在未究明前，遽採為論罪科刑之根據，即難認為適法
    ，最高法院著有六十一年台上字第三九九號判例可資參照。被告丁○○於偵查中
    自承：當天在伊與甲○○打架時，甲○○就跑去一部機車上拿鐮刀，伊就與甲○○搶來搶去，當天伊與甲○○是互毆，伊與甲○○拉扯時，甲○○跑到他的機車
    拿鐮刀，甲○○的傷是伊要將鐮刀搶過來時，不小心揮到甲○○的等語（見偵查
    卷第四一頁）；被告乙○○於偵查中自承：伊沒有拿鐮刀砍甲○○，伊只看到甲○○、丁○○二人都在搶鐮刀，伊沒有拿鐮刀，伊有看到丁○○拿鐮刀砍甲○○
    ，丁○○砍下去，伊就看到甲○○的腳受傷了等語（見偵查卷第二一頁），而被
    告丁○○對於乙○○之證詞及被告乙○○對於丁○○之證詞均已於本院審理時表
    示無意見，且復均表示無問題詰問證人（見本院卷第六七頁及第六八頁），是依
    渠等所述亦可證被告丁○○確有持鐮刀砍傷告訴人，從而告訴人甲○○所述既無
    瑕疵，經本院調查之結果，又與證人丙○○、乙○○所言相符，復有診斷證明書
    可證，參諸前揭判例意旨，其陳述自得採為論罪科刑之依據。另被告丁○○與被
    告乙○○雖均一致辯稱渠等係各騎乘一部機車前往案發現場，惟查，被告丁○○
    陳稱伊係自振興村九塊厝前往案發現場，被告乙○○則是自久愛村伊住處前往案
    發現場等語（見本院卷第六三頁）；而被告乙○○則陳稱伊在丁○○久愛村住處
    工作，丁○○就來伊工作處找伊，丁○○說要找甲○○來工作，伊怕他們二人吵
    架，伊就自己騎機車跟在丁○○後面等語（見本院卷第六五頁），又證人甲○○
    及證人丙○○均已證稱渠等係一同到案發現場，已如前述，且渠等對於出發地所
    述互見矛盾，足認渠等所辯均係卸責之詞，不足採信，本件事證明確，被告二人
    共同傷害之犯行堪以認定。
二、核被告丁○○與乙○○二人所為，均係犯刑法第二百七十七條第一項之傷害罪。
    被告二人間，就上開犯行有犯意聯絡及行為分擔，均為共同正犯；被告二人於同
    一時地多次毆打告訴人甲○○之犯行，顯係基於單一犯意為之，應論以接續犯之
    單純一罪。爰審酌被告二人與告訴人因細故起爭執，竟以暴力相向，迄今尚未賠
    償告訴人之損害，及被告二人犯罪之目的、手段、犯罪後復狡詞卸責之犯後態度
    等一切情狀，分別量處如主文所示之刑，並均諭知易科罰金之折算標準，以資懲
    儆。至被告二人犯罪所用之鐮刀，非屬違禁物亦非被告二人所有，爰不宣告沒收
    ，併此敘明。
據上論斷，應依刑事訴訟法第二百九十九條第一項前段，刑法第二十八條、第二百七
十七條第一項、第四十一條第一項前段，罰金罰鍰提高標準條例第一條前段、第二條
，判決如主文。
本案經檢察官盧明軒到庭執行職務。
中      華      民      國      九十三      年      九      月    九    日
              臺灣屏東地方法院刑事第六庭
                                          審判長法  官 石家禎
                                                法  官 許心
                                                法  官 林家聖
右正本證明與原本無異。
如不服本判決應於收受本判決送達後十日內向本院提出上訴書狀，其未敘述上訴理由
者，並得於提起上訴後十日內向本院補提理由書狀（均須按他造當事人之人數附繕本
 ）「切勿逕送上級法院」
                                          書記官   唐淑嫻
中      華      民      國      九十三      年      九      月    九    日
附錄本判決論罪科刑法條：
刑法第二百七十七條第一項
傷害人之身體或健康者，處三年以下有期徒刑、拘役或一千元以下罰金。
